Minutes et répertoires du notaire Louis BRELUT de LA GRANGE, 9 juillet 1785 - 6 novembre 1802 (étude XIII)
Archives nationales
- Répertoire(s) de Louis BRELUT de LA GRANGE, 9 juillet 1785 - 1805; MC/RE/XIII/13 - MC/RE/XIII/16
  - Répertoire. 1785, 9 juillet - 1791, 31 mars, 9 juillet 1785 - 31 mars 1791; MC/RE/XIII/13
    - Contrat de mariage entre le sieur Simon et la demoiselle Febure, 30 octobre 1788
      contrat de mariage; Simon (sieur); Febure (demoiselle)
    - Contrat de mariage entre le sieur Laflotte et la demoiselle Bran, 31 octobre 1788
      contrat de mariage; Laflotte (sieur); Bran (demoiselle)
    - Contrat de mariage entre le sieur Duhamel et la demoiselle Vautier, 6 novembre 1788
      contrat de mariage; Duhamel (sieur); Vautier (demoiselle)
    - Notoriété après le décès des demoiselles Pineau, 10 novembre 1788
      notoriété; Pineau (demoiselles)
    - Contrat de mariage entre le sieur Avisse et la veuve Chauvierre, 13 novembre 1788
      contrat de mariage; Avisse (sieur); Chauvierre (veuve)
    - Inventaire après décès du sieur Poirier, 15 novembre 1788
      inventaire après décès; Poirier (sieur)
    - Contrat de mariage entre le sieur Sanier et la demoiselle Poirier, 18 novembre 1788
      contrat de mariage; Sanier (sieur); Poirier (demoiselle)
    - Notoriété après décès de Monsieur Legrand de La Transière, 24 novembre 1788
      notoriété; Legrand de la Transiere (monsieur)
    - Contrat de mariage entre le sieur Simonin et la veuve Juy, 3 décembre 1788
      contrat de mariage; Simonin (sieur); Juy (veuve)
    - Inventaire après décès du sieur Perreau, 5 décembre 1788
      inventaire après décès; Perreau (sieur)
    - Notoriété pour rectifier les noms du sieur Thévenet, 24 décembre 1788
      notoriété; Thevenet (sieur)
    - Inventaire après décès du sieur Lepreux, 24 décembre 1788
      inventaire après décès; Lepreux (sieur)
    - Contrat de mariage entre le sieur Boutelot et la demoiselle Levasseur, 28 décembre 1788
      contrat de mariage; Boutelot (sieur); Levasseur (demoiselle)
    - Contrat de mariage entre le sieur Rivierre et la demoiselle Richier, 7 janvier 1789
      contrat de mariage; Rivierre (sieur); Richier (demoiselle)
    - Notoriété des noms de la veuve Jean, 9 janvier 1789
      notoriété; Jean (veuve)
    - Contrat de mariage entre Monsieur Pujol et la demoiselle Lejeune, 13 janvier 1789
      contrat de mariage; Pujol (monsieur); Lejeune (demoiselle)
    - Contrat de mariage entre le sieur Bigle et la demoiselle Challié, 14 janvier 1789
      contrat de mariage; Bigle (sieur); Challie (demoiselle)
    - Inventaire après décès de Félix Pelletier, 20 janvier 1789
      inventaire après décès; Pelletier, Félix
    - Contrat de mariage entre le sieur Denizart et la demoiselle Georges, 26 janvier 1789
      contrat de mariage; Denizard (sieur); Georges (demoiselle)
    - Notoriété concernant le mineur Marais de Beauchamp, 9 février 1789
      notoriété; Marais de Beauchamp (mineur)
    - Contrat de mariage entre le sieur Delaissement et la dame veuve Vallois, 12 février 1789
      contrat de mariage; Delaissement (sieur); Vallois (dame veuve)
    - Inventaire après décès de Monsieur Dambrin de Saint Gilles, 16 février 1789
      inventaire après décès; Dambrin de Saint Gilles (monsieur)
    - Contrat de mariage entre le sieur Greslin et la demoiselle Bellanger, 18 février 1789
      contrat de mariage; Greslin (sieur); Bellanger (demoiselle)
    - Testament de la dame Vincent, 20 février 1789
      testament; Vincent (dame)
    - Inventaire après décès de Madame Gougon, 28 février 1789
      inventaire après décès; Gougon (madame)
    - Contrat de mariage entre le sieur Guiot et la demoiselle Vasseur, 1er mars 1789
      contrat de mariage; Guiot (sieur); Vasseur (demoiselle)
    - Testament de la veuve Cuvillier, 8 mars 1789
      testament; Cuvillier (veuve)
    - Notoriété après le décès de Madame de Cambre, 9 mars 1789
      notoriété; Cambre (madame de)
    - Inventaire après décès de Monsieur Nicolas de Cailson, 9 mars 1789
      inventaire après décès; Cailson, Nicolas de
    - Inventaire après décès de François Xavier Bolle, 11 mars 1789
      inventaire après décès; Bolle, François-Xavier
    - Inventaire après décès du sieur Lecomte, 12 mars 1789
      inventaire après décès; Lecomte (sieur)
    - Inventaire après décès de la veuve Nevert, 20 mars 1789
      inventaire après décès; Nevert (veuve)
    - Notoriété après le décès du sieur Prieur, 21 mars 1789
      notoriété; Prieur (sieur)
    - Dépôt du baptistaire de Monsieur Giraud, 23 mars 1789
      acte d'état civil; dépôt de pièces; Giraud (monsieur)
    - Testament de Monsieur Gagnant, 31 mars 1789
      testament; Gagnant (monsieur)
    - Dépôt d'extrait succession concernant Monsieur Desguillaume, 2 avril 1789
      notoriété; dépôt de pièces; Desguillaume (monsieur)
    - Inventaire après décès du sieur Thomas, 7 avril 1789
      inventaire après décès; Thomas (sieur)
    - Inventaire après décès du sieur Heroust, 8 avril 1789
      inventaire après décès; Heroust (sieur)
    - Inventaire après décès de la veuve Cuvillers, 8 avril 1789
      inventaire après décès; Cuvillers (veuve)
    - Contrat de mariage entre le sieur Mabille et la demoiselle Courtial, 2 mai 1789
      contrat de mariage; Mabille (sieur); Courtial (demoiselle)
    - Notoriété après le décès de Jacques François Souris, 8 mai 1789
      notoriété; Souris, Jacques-François
    - Dépôt d'extrait succession de la veuve Tardat née Marguerite Delpech, 9 mai 1789
      notoriété; dépôt de pièces; Tardat (veuve); Delpech, Marguerite
    - Notoriété après le décès de Madame veuve Chéron, 11 mai 1789
      notoriété; Cheron (madame veuve)
    - Contrat de mariage entre le sieur Gendinot et la demoiselle Petitjean, 12 mai 1789
      contrat de mariage; Gendinot (sieur); Petitjean (demoiselle)
    - Contrat de mariage entre le sieur Gittard et la demoiselle Dorillot, 12 mai 1789
      contrat de mariage; Gittard (sieur); Dorillot (demoiselle)
    - Dépôt du baptistaire de la demoiselle Siredey, 18 mai 1789
      acte d'état civil; dépôt de pièces; Siredey (demoiselle)
    - Contrat de mariage entre le sieur Assier et la demoiselle Noël, 22 mai 1789
      contrat de mariage; Assier (sieur); Noel (demoiselle)
    - Notoriété après le décès de Mademoiselle Dupuis, 25 mai 1789
      notoriété; Dupuis (demoiselle)
    - Contrat de mariage entre le sieur Gosset et la demoiselle Monnier, 29 mai 1789
      contrat de mariage; Gosset (sieur); Monnier (demoiselle)
    - Inventaire après décès de la veuve Poisson, 4 juin 1789
      inventaire après décès; Poisson (veuve)
    - Contrat de mariage entre le sieur Lucas et la demoiselle Flamand, 6 juin 1789
      contrat de mariage; Lucas (sieur); Flamand (demoiselle)
    - Inventaire après décès du sieur Vitasse Duhangard, 13 juin 1789
      inventaire après décès; Vitasse Duhangard (sieur)
    - Contrat de mariage entre le sieur Breton et la demoiselle Vion, 23 juin 1789
      contrat de mariage; Breton (sieur); Vion (demoiselle)
    - Contrat de mariage entre le sieur Péqueux et la demoiselle Pantin, 4 juillet 1789
      contrat de mariage; Pequeux (sieur); Pantin (demoiselle)
    - Contrat de mariage entre le sieur Gaubert et la veuve Badet, 8 juillet 1789
      contrat de mariage; Gaubert (sieur); Badet (veuve)
    - Inventaire après décès du sieur Demai, 11 juillet 1789
      inventaire après décès; Demai (sieur)
    - Dépôt du mortuaire Castel Bernard et acte de mariage Lance, 22 juillet 1789
      acte d'état civil; dépôt de pièces; Castel, Bernard; Lance
    - Contrat de mariage entre le sieur Defierville et la dame Drujon, 25 juillet 1789
      contrat de mariage; Defierville (sieur); Drujon (dame)
    - Notoriété des noms du sieur Droneau, 10 août 1789
      notoriété; Droneau (sieur)
    - Contrat de mariage entre le sieur Lourdet et la demoiselle Bernard, 21 août 1789
      contrat de mariage; Lourdet (sieur); Bernard (demoiselle)
    - Notoriété après le décès de Mademoiselle Benoist, 14 septembre 1789
      notoriété; Benoist (mademoiselle)
    - Contrat de mariage entre le sieur Pageret et la demoiselle Bourgeois, 17 septembre 1789
      contrat de mariage; Pageret (sieur); Bourgeois (demoiselle)
    - Contrat de mariage entre le le sieur Monzot et la demoiselle Dupuis, 22 septembre 1789
      contrat de mariage; Monzot (sieur); Dupuis (demoiselle)
    - Inventaire après décès de Tavenot de Brasles, 22 septembre 1789
      inventaire après décès; Tavenot de Brasles
    - Inventaire après décès du sieur Aubri, 26 septembre 1789
      inventaire après décès; Aubri (sieur)
    - Inventaire après décès de Madame Henri, 29 septembre 1789
      inventaire après décès; Henri (madame)
    - Contrat de mariage entre Monsieur le Sueur de Givri et Madame Tavenot de Brasles, 18 octobre 1789
      contrat de mariage; Le Sueur de Givri (monsieur); Tavenot de Brasles (madame)
    - Inventaire après décès de Madame Galinier, 30 octobre 1789
      inventaire après décès; Galinier (madame)
    - Notoriété des noms du sieur Terri, 30 octobre 1789
      notoriété; Terri (sieur)
    - Contrat de mariage entre Monsieur Jaume et Mademoiselle Challan, 9 novembre 1789
      contrat de mariage; Jaume (monsieur); Challan (mademoiselle)
    - Testament de Monsieur Lebœuf, 13 novembre 1789
      testament; Lebœuf (monsieur)
    - Inventaire après décès de Monsieur Gagnant, 14 novembre 1789
      inventaire après décès; Gagnant (monsieur)
    - Contrat de mariage entre le sieur Poulet et la demoiselle Desprez, 19 novembre 1789
      contrat de mariage; Poulet (sieur); Desprez (demoiselle)
    - Contrat de mariage entre le sieur Badier et la demoiselle Gontier, 22 novembre 1789
      contrat de mariage; Badier (sieur); Gontier (demoiselle)
    - Contrat de mariage entre le sieur Cresson et la demoiselle Cannepin, 24 novembre 1789
      contrat de mariage; Cresson (sieur); Cannepin (demoiselle)
    - Testament du sieur Magnant, 15 décembre 1789
      testament; Magnant (sieur)
    - Contrat de mariage entre le sieur Conteau et la demoiselle Dele, 21 décembre 1789
      contrat de mariage; Conteau (sieur); Dele (demoiselle)
    - Notoriété des noms des demoiselles Garenflos, 29 décembre 1789
      notoriété; Garenflos (demoiselles)
    - Contrat de mariage entre le sieur Guillotin et la demoiselle Bouvet de Bronville, 29 décembre 1789
      contrat de mariage; Guillotin (sieur); Bouvet de Bronville (demoiselle)
    - Inventaire après décès de Monsieur Cochin, 2 janvier 1790
      inventaire après décès; Cochin (monsieur)
    - Contrat de mariage entre Gaspard Lauri et Geneviève Kerchove, 4 janvier 1790
      contrat de mariage; Lauri, Gaspard; Kerchove, Geneviève
    - Inventaire après décès du sieur Lebœuf, 9 janvier 1790
      inventaire après décès; Lebœuf (sieur)
    - Inventaire après décès de Madame Chrestien, 15 janvier 1790
      inventaire après décès; Chrestien (madame)
    - Contrat de mariage entre le sieur Dusaux et la demoiselle Bruillons, 22 janvier 1790
      contrat de mariage; Dusaux (sieur); Bruillons (demoiselle)
    - Contrat de mariage entre le sieur Mitron et la demoiselle Sarrazin, 25 janvier 1790
      contrat de mariage; Mitron (sieur); Sarrazin (demoiselle)
    - Testament de la demoiselle Blachon, 26 janvier 1790
      testament; Blachon (demoiselle)
    - Contrat de mariage entre Monsieur Gouttard de Leveville et Mademoiselle Hellot, 28 janvier 1790
      contrat de mariage; Gouttard de Leveville (monsieur); Hellot (mademoiselle)
    - Dépôt du mortuaire de Madame Cellier, 3 février 1790
      acte d'état civil; dépôt de pièces; Cellier (madame)
    - Contrat de mariage entre le sieur André et la demoiselle François, 3 février 1790
      contrat de mariage; Andre (sieur); Francois (demoiselle)
    - Notoriété après le décès de la veuve Bossu, 5 février 1790
      notoriété; Bossu (veuve)
    - Notoriété des noms de la veuve Demai et extrait baptistaire, 5 février 1790
      notoriété; acte d'état civil; dépôt de pièces; Demai (veuve)
    - Contrat de mariage entre le sieur Damiens et la veuve Lecoq, 6 février 1790
      contrat de mariage; Damiens (sieur); Lecoq (veuve)
    - Contrat de mariage entre le sieur Garbe et la demoiselle Daubremel, 11 février 1790
      contrat de mariage; Garbe (sieur); Daubremel (demoiselle)
    - Inventaire après décès du sieur Devienne, 13 février 1790
      inventaire après décès; Devienne (sieur)
    - Codicile de Monsieur Feyt, 18 février 1790
      testament; Feyt (monsieur)
    - Inventaire après décès de la veuve Malbranche, 19 février 1790
      inventaire après décès; Malbranche (veuve)
    - Dépôt du baptistaire du sieur Cellier, 20 février 1790
      acte d'état civil; dépôt de pièces; Cellier (sieur)
    - Inventaire après décès de Monsieur Fargès de Méricourt, 22 février 1790
      inventaire après décès; Farges de Mericourt (monsieur)
    - Contrat de mariage entre le sieur Dani et la demoiselle Payard, 23 février 1790
      contrat de mariage; Dani (sieur); Payard (demoiselle)
    - Notoriété après le décès de Mademoiselle Cacquevelle, 25 février 1790
      notoriété; Cacquevelle (mademoiselle)
    - Notoriété apès le décès de la veuve Daille, 12 mars 1790
      notoriété; Daille (veuve)
    - Contrat de mariage entre le sieur Dorval et la demoizelle Delezan, 12 mars 1790
      contrat de mariage; Dorval (sieur); Delezan (demoizelle)
    - Inventaire après décès de Mademoiselle Blachon, 23 mars 1790
      inventaire après décès; Blachon (mademoiselle)
    - Inventaire après décès de la veuve Bonnet, 24 mars 1790
      inventaire après décès; Bonnet (veuve)
    - Inventaire après décès de Monsieur Feyt, 30 mars 1790
      inventaire après décès; Feyt (monsieur)
    - Contrat de mariage entre le sieur Cosse et la demoiselle Thibault, 31 mars 1790
      contrat de mariage; Cosse (sieur); Thibault (demoiselle)
    - Contrat de mariage entre le sieur Gignet et la veuve Aboilard, 7 avril 1790
      contrat de mariage; Gignet (sieur); Aboilard (veuve)
    - Contrat de mariage entre le sieur Bardet et la demoiselle Cappellet, 18 avril 1790
      contrat de mariage; Bardet (sieur); Cappellet (demoiselle)
    - Notoriété après le décès des demoiselles Piquet, 19 avril 1790
      notoriété; Piquet (demoiselles)
    - Inventaire après décès de Monsieur Girard, 19 avril 1790
      inventaire après décès; Girard (monsieur)
    - Contrat de mariage entre le sieur Toulmir et la demoiselle Monfroi, 20 avril 1790
      contrat de mariage; Toulmir (sieur); Monfroi (demoiselle)
    - Contrat de mariage entre le sieur Carron et la demoiselle Quatremain, 29 avril 1790
      contrat de mariage; Carron (sieur); Quatremain (demoiselle)
    - Notoriété après le décès de la veuve Lenfernat, 3 mai 1790
      notoriété; Lenfernat (veuve)
    - Contrat de mariage entre le sieur Bouvet et la veuve Tingot, 3 mai 1790
      contrat de mariage; Bouvet (sieur); Tingot (veuve)
    - Contrat de mariage entre le sieur Piedlou et la demoiselle Poitou, 3 mai 1790
      contrat de mariage; Piedlou(sieur); Poitou (demoiselle)
    - Testament du sieur Michaux, 5 mai 1790
      testament; Michaux (sieur)
    - Notoriété après le décès du sieur Benomont, 14 mai 1790
      notoriété; Benomont (sieur)
    - Dépôt de testament de Madame veuve Deleles, 15 mai 1790
      testament; dépôt de pièces; Deleles (madame veuve)
    - Testament du sieur Raon, 20 mai 1790
      testament; Raon (sieur)
    - Inventaire après décès du sieur Faivre, 20 mai 1790
      inventaire après décès; Faivre (sieur)
    - Inventaire après décès du sieur Fallot, 22 mai 1790
      inventaire après décès; Fallot (sieur)
    - Contrat de mariage entre le sieur Colignon et la veuve Faivre, 22 mai 1790
      contrat de mariage; Colignon (sieur); Faivre (veuve)
    - Dépôt du mortuaire de Monsieur Audibert et autres, 28 mai 1790
      acte d'état civil; dépôt de pièces; Audibert (monsieur)
    - Inventaire après décès du sieur Raon, 1er juin 1790
      inventaire après décès; Raon (sieur)
    - Inventaire après décès de Monsieur l'abbé Nartus, 9 juin 1790
      inventaire après décès; Nartus (monsieur); abbé
    - Contrat de mariage entre le sieur Dechaux et la demoiselle Muré, 11 juin 1790
      contrat de mariage; Dechaux (sieur); Mure (demoiselle)
    - Contrat de mariage entre le sieur Boisselier et la demoiselle Garzend, 13 juin 1790
      contrat de mariage; Boisselier (sieur); Garzend (demoiselle)
    - Notoriété après le décès de Madame Gautier, 16 juin 1790
      notoriété; Gautier (madame)
    - Contrat de mariage entre le sieur Michau et la demoiselle Cauchois, 21 juin 1790
      contrat de mariage; Michau (sieur); Cauchois (demoiselle)
    - Inventaire après décès de Madame Guyeton, 23 juin 1790
      inventaire après décès; Guyeton (madame)
    - Testament de la demoiselle Chatelain, 25 juin 1790
      testament; Chatelain (demoiselle)
    - Contrat de mariage entre Monsieur Vignon et Mademoiselle Lelièvre, 5 juillet 1790
      contrat de mariage; Vignon (monsieur); Lelievre (mademoiselle)
    - Contrat de mariage entre le sieur Pilate et la demoiselle Demarsi, 5 juillet 1790
      contrat de mariage; Pilate (sieur); Demarsi (demoiselle)
    - Inventaire après décès de Monsieur Rigault, 8 juillet 1790
      inventaire après décès; Rigault (monsieur)
    - Contrat de mariage entre le sieur Cauche et la veuve Rigault, 24 juillet 1790
      contrat de mariage; Cauche (sieur); Rigault (veuve)
    - Contrat de mariage entre le sieur Gauche et la demoiselle Verduret, 31 juillet 1790
      contrat de mariage; Gauche (sieur); Verduret (demoiselle)
    - Inventaire après décès du sieur Gonault, 31 juillet 1790
      inventaire après décès; Gonault (sieur)
    - Contrat de mariage entre le sieur Poirson et la demoiselle Ledoux, 4 août 1790
      contrat de mariage; Poirson (sieur); Ledoux (demoiselle)
    - Contrat de mariage entre le sieur Bontin et la demoiselle Rane, 11 août 1790
      contrat de mariage; Bontin (sieur); Rane (demoiselle)
    - Notoriété après le décès de Monsieur Lerat de La Seuze, 12 août 1790
      notoriété; Lerat de la Seuze (monsieur)
    - Notoriété des noms du sieur Ferrand, 26 août 1790
      notoriété; Ferrand (sieur)
    - Notoriété des noms de Monsieur Suchet, 28 août 1790
      notoriété; Suchet (monsieur)
    - Contrat de mariage entre le sieur Maurice et la demoiselle Perrin, 3 septembre 1790
      contrat de mariage; Maurice (sieur); Perrin (demoiselle)
    - Contrat de mariage entre Jean Louis Roze et la veuve Fromentin, 4 septembre 1790
      contrat de mariage; Roze, Jean-Louis; Fromentin (veuve)
    - Contrat de mariage entre le sieur Gailler et la demoiselle Brasier, 13 septembre 1790
      contrat de mariage; Gailler (sieur); Brasier (demoiselle)
    - Inventaire après décès de Monsieur Detamagnon, 24 septembre 1790
      inventaire après décès; Detamagnon (monsieur)
    - Inventaire après décès de la veuve Prieur, 24 septembre 1790
      inventaire après décès; Prieur (veuve)
    - Inventaire après décès du sieur Serteaux, 27 septembre 1790
      inventaire après décès; Serteaux (sieur)
    - Contrat de mariage entre le sieur Sempe et la demoiselle Lavigne, 1er octobre 1790
      contrat de mariage; Sempe (sieur); Lavigne (demoiselle)
    - Contrat de mariage entre le sieur Denizet et Mademoiselle Ruelle, 3 octobre 1790
      contrat de mariage; Denizet (sieur); Ruelle (mademoiselle)
    - Contrat de mariage entre le sieur Ladonne et la demoiselle Gautier, 11 octobre 1790
      contrat de mariage; Ladonne (sieur); Gautier (demoiselle)
    - Inventaire après décès du sieur Noël Louis Guénucho, 12 octobre 1790
      inventaire après décès; Guenucho, Noël-Louis
    - Contrat de mariage entre le sieur Le Prince et Mademoiselle Gillet, 14 octobre 1790
      contrat de mariage; Le Prince (sieur); Gillet (mademoiselle)
    - Notoriété des noms de la veuve Prieur, 20 octobre 1790
      notoriété; Prieur (veuve)
    - Inventaire après décès du sieur Sertaut, 27 octobre 1790
      inventaire après décès; Sertaut (sieur)
    - Inventaire après décès du sieur Boulanger, 27 octobre 1790
      inventaire après décès; Boulanger (sieur)
    - Testament de la dame Dizy, 29 octobre 1790
      testament; Dizy (dame)
    - Testament de Anne Michelet femme de Claude Dizy, 29 octobre 1790
      testament; Michelet, Anne; Dizy, Claude
    - Contrat de mariage entre le sieur Maillard et la demoiselle Lagnel, 6 novembre 1790
      contrat de mariage; Maillard (sieur); Lagnel (demoiselle)
    - Inventaire après décès de Madame Galli femme Fanally, 8 novembre 1790
      inventaire après décès; Galli (madame); Fanally (femme)
    - Inventaire après décès du sieur Mignac, 10 novembre 1790
      inventaire après décès; Mignac (sieur)
    - Contrat de mariage entre le sieur Allain et la demoiselle Trousselot, 17 novembre 1790
      contrat de mariage; Allain (sieur); Trousselot (demoiselle)
    - Notoriété après le décès du sieur Valange, 18 novembre 1790
      notoriété; Valange (sieur)
    - Notoriété après le décès de la veuve Goni, 20 novembre 1790
      notoriété; Goni (veuve)
    - Inventaire après décès du sieur Goupi, 22 novembre 1790
      inventaire après décès; Goupi (sieur)
    - Contrat de mariage entre le sieur Touzet et la demoiselle Leroi, 23 novembre 1790
      contrat de mariage; Touzet (sieur); Leroi (demoiselle)
    - Contrat de mariage entre le sieur Jeanson et la demoiselle Chavanne, 30 novembre 1790
      contrat de mariage; Jeanson (sieur); Chavanne (demoiselle)
    - Notoriété après le décès de la veuve Descouleurs, 3 décembre 1790
      notoriété; Descouleurs (veuve)
    - Dépôt de testament de Mademoiselle Brière, 31 décembre 1790 - 1790
      testament; dépôt de pièces; Briere (mademoiselle)
  - Répertoire. 1791, 1er avril - 1793, 21 septembre, 1er avril 1791 - 21 septembre 1793; MC/RE/XIII/14
  - Répertoire. an II, vendémiaire - an V, jour complémentaire, 1er vendémiaire an II (22 septembre 1793) - 5 jour complémentaire an V (21 septembre 1797); MC/RE/XIII/15
  - Répertoire. an VI, vendémiaire - an XIV, nivôse, 2 vendémiaire an VI (23 septembre 1797) - 10 nivôse an XIV (1805); MC/RE/XIII/16
    Répertoire des notaires Louis Brelut de La Grange (2 vendémiaire an VI (23 septembre 1797)-15 brumaire an XI (6 novembre 1802)), Thomas-Philippe Foucher (18 brumaire an XI (9 novembre 1802)-10 nivôse an XIV (31 décembre 1805)).
    - Inventaire après décès de Catherine-Françoise Chibout, épouse Thirion, rue Sainte-Eustache., 12 nivôse an IX (2 janvier 1801)
      MC/RE/XIII/16
      Base Miriad 2 des inventaires après décès, 1801-1850, par Thierry Boudignon, avec le concours de Marie-France Nivet et du personnel du Minutier central, 1995-2012 (base de données migrée: voir contexte dans le Plan d’orientation général - Notaires de Paris, guides thématiques du Minutier).
      Date de révision: 2011
      Date de création de la notice: 2008
      inventaire après décès; Chibout, Catherine-Françoise; Thirion
    - Inventaire après décès de Claude Roumier, 6 nivôse an IX (6 janvier 1801)
      inventaire après décès; Roumier, Claude
    - Inventaire après décès de Jean-Jacques Charbonnier, 13 germinal an IX (3 avril 1801)
      inventaire après décès; Charbonnier, Jean-Jacques
    - Inventaire après décès de Etienne-Henri Musnier, 2 floréal an IX (22 avril 1801)
      inventaire après décès; Musnier, Etienne-Henri
    - Inventaire après décès de Marie-Alexandrine-Sophie Flamand veuve Gagnant, 16 floréal an IX (6 mai 1801)
      inventaire après décès; Flamand, Marie-Alexandrine-Sophie; Gagnant
    - Inventaire après décès de Paul-Gérard Robert, 18 prairial an IX (7 juin 1801)
      inventaire après décès; Robert, Paul-Gérard
    - Inventaire après décès de Antoine Crunchant rue de Grammont, 27 messidor an IX (16 juillet 1801)
      inventaire après décès; Gramont (rue de); Crunchant, Antoine